臺灣新北地方法院民事裁定
                                       111年度亡字第39號
聲  請  人  臺灣新北地方檢察署檢察官（贊股）

上列聲請人聲請宣告徐震死亡事件，聲請公示催告，本院裁定如
下：
    主  文
一、准對失蹤人徐震（男，民國00年00月00日生，身分證統一編
    號：Z000000000號，最後設籍地址：新北市○○區○○路000號8
    樓即新北市蘆洲戶政事務所）為宣告死亡之公示催告。
二、該失蹤人應於本公示催告揭示於本院公告處或資訊網路之翌
    日起六個月內，向本院陳報現尚生存，如不陳報，本院將宣
    告其為死亡。
三、無論何人，凡知該失蹤人之生死者，均應於上開時日以前，
    將其所知之事實，陳報本院。
    理  由
一、按失蹤人失蹤滿7年後，法院得因利害關係人或檢察官之聲
    請，為死亡之宣告；失蹤人為80歲以上者，得於失蹤滿3年
    後，為死亡之宣告，民法第8條第1項、第2項分別定有明文
    。次按法院准許宣告死亡之聲請者，應公示催告；公示催告
    應揭示於法院公告處、資訊網路及其他適當處所；法院認為
    必要時，並得命登載於公報或新聞紙，或用其他方法公告之
    。又前開陳報期間，自揭示之日起，應有6個月以上。失蹤
    人滿百歲者，其陳報期間，得定為自揭示之日起2個月以上
    ，家事事件法第156條、第130條第3項至第5項分別定有明文
    。
二、聲請意旨略以：失蹤人徐震於民國00年00月00日生，係80歲
    以上之人，因行方不明，自107年8月23日起被列為失蹤人口
    予以協尋，迄今已逾3年仍未尋獲，爰依家事事件法第155條
    之規定，請准予為死亡宣告之公示催告等語。
三、聲請人主張之事實，業據其提出失蹤人徐震之戶籍資料、臺
    灣省臺北市戶籍登記簿、臺灣省臺北縣戶籍登記簿、新北市
    蘆洲戶政事務所鄉鎮市區戶政資訊系統列印頁、內政部移民
    署111年1月10日移署資字第1110009017號函、外交部領事事
    務局111年1月20日領一字第1115300715號函、國軍退除役官
    兵輔導委員會新北市榮民服務處111年1月11日新北處字第11
    10000319號函、勞動部勞工保險局111年1月20日保普老字第
    11160007560號函、行政院人事行政總處111年1月12日總處
    資字第1110010326號函、新北市政府社會局111年1月12日新
    北社老字第1110055037號函、新北市政府殯葬管理處111年1
    月7日新北殯館字第1115230316號函、臺北市殯葬管理處111
    年1月10日北市殯儀二字第1113000359號函、新北市政府警
    察局蘆洲分局107年8月30日新北警蘆治字第1073511397號函
    等件在卷為憑，經本院核閱無訛，並經本院依職權查閱失蹤
    人之被告前案紀錄表及戶役政資訊網站二親等查詢單，均查
    無失蹤人行蹤資料，堪信聲請人前揭主張應為真實。而聲請
    人為臺灣新北地方檢察署檢察官，揆諸前開規定，其所為聲
    請核無不合，應予准許。
四、依家事事件法第156條，裁定如主文。
中　　華　　民　　國　　111 　年　　3 　　月　　30　　日
                  家事第一庭  法  官  李美燕
以上正本係照原本作成
如不服本裁定應於送達後10日內向本院提出抗告狀，並應繳納抗
告費新臺幣1,000元整。
中　　華　　民　　國　　111 　年　　3 　　月　　30　　日
                              書記官  廖婉凌